臺灣高雄地方法院刑事判決　　　　　　　96年度訴字第1819號
公　訴　人　臺灣高雄地方法院檢察署檢察官
被　　　告　甲○○
上列被告因違反毒品危害防制條例案件，經檢察官提起公訴（96
年度毒偵字第3568號、第3619號、第3682號），因被告就被訴事
實為有罪之陳述，經本院告知簡式審判程序意旨，並聽取公訴人
及被告之意見後，本院合議庭裁定由受命法官獨任依簡式審判程
序審理，判決如下：
    主  文
甲○○施用第一級毒品，處有期徒刑陸月；又施用第一級毒品，
處有期徒刑陸月，扣案如附表編號所示第一級毒品海洛因壹包
沒收銷燬之；又施用第一級毒品，處有期徒刑陸月，扣案如附表
編號所示第一級毒品海洛因壹包沒收銷燬之。應執行有期徒刑
壹年肆月，扣案如附表編號、所示第一級毒品海洛因貳包均
沒收銷燬之。
    事  實
一、甲○○前因施用毒品案件，經本院93年度毒聲字第537 號裁
    定送觀察、勒戒後，認有繼續施用毒品傾向，而以93年度毒
    聲字第1328號裁定令入戒治處所施以強制戒治，於民國94年
    3 月14日執行完畢釋放，另由由臺灣高雄地方法院檢察署檢
    察官以94年度戒毒偵字第152 號為不起訴處分確定。詎其猶
    不知悛悔，復分別基於施用第一級毒品海洛因之犯意，於前
    開強制戒治執行完畢釋放後5 年內，各在附表所示時、地非
    法施用第一級毒品海洛因1 次。嗣先後於附表所示時、地遭
    警查獲，並經其同意後採尿送驗，始查悉上情，另扣得如附
    表所示之物品。
二、案經高雄市政府警察局小港分局報請台灣高雄地方法院檢察
    署檢察官偵查起訴。
    理  由
一、本件被告甲○○係違反毒品危害防制條例第10條第1 項施用
    第一級毒品罪，其法定刑為死刑、無期徒刑、最輕本刑為3
    年以上有期徒刑以外之罪，於準備程序進行中，被告就被訴
    事實為有罪之陳述，由受命法官告知簡式審判程序之要旨並
    聽取其與公訴人之意見，經被告同意適用簡式審判程序後，
    本院亦認無不得或不宜改依簡式審判程序進行之處，爰依刑
    事訴訟法第273 條之1 第1 項、第284 條之1 規定，本院合
    議庭裁定裁定本件由受命法官獨任進行簡式審判程序，合先
    敘明。
二、上揭事實，業有小港分局尿液代碼與姓名對照表及高雄市立
    凱旋醫院濫用藥物尿液檢驗報告各2 件、列管毒品人口尿液
    檢體採集送驗紀錄簿及正修科技大學超微量研究科技中心檢
    驗報告各1 份在卷可稽，另扣得被告所有如附表所示第一級
    毒品海洛因2 包可資佐證。前開扣案毒品送請鑑驗結果，均
    含有第一級毒品海洛因成分，有卷附高雄市立凱旋醫院95年
    4 月10日高市凱醫驗字第3865號、第3866號濫用藥物成品檢
    驗鑑定書各1 紙可佐，復據被告於本院審理中坦認上情不諱
    ，足徵被告之自白核與事實相符，堪予採信。另查，被告前
    因施用毒品案件，經裁定送觀察、勒戒後，認有繼續施用毒
    品傾向，遂以裁定令入戒治處所施以強制戒治，於94年3 月
    14日執行完畢釋放，另由由臺灣高雄地方法院檢察署檢察官
    以94年度戒毒偵字第152 號為不起訴處分確定等情，有臺灣
    高等法院被告前案紀錄表1 份附卷可參，足認被告確於前開
    強制戒治執行完畢釋放後、5 年內再犯毒品危害防制條例第
    10條第1 項施用第一級毒品罪。職是，本件事證明確，被告
    前揭犯行俱堪認定，應依法論科。
三、查海洛因係毒品危害防制條例第2 條第2 項第1 款所定第一
    級毒品，依法不得持有、施用及販賣。核被告甲○○所為，
    係違反毒品危害防制條例第10條第1 項施用第一級毒品罪。
    其施用第一級毒品海洛因前、後持有海洛因之低度行為，應
    為施用之高度行為所吸收，均不另論罪。再按，針對各次施
    用毒品犯罪是否必須獨立加以評價，應審酌行為人各該施用
    毒品之舉是否係出於單一行為決意、進而多次實施同一構成
    要件行為為斷。倘依卷附證據可資認定行為人先後施用毒品
    果係出於個別、單獨之行為決意（例如長期施用安非他命、
    偶而施用一次MDMA；或施用海洛因後業已接受戒癮治療、經
    過相當時間後再行施用者），自應分別論以數罪為當。蓋本
    件業據被告當庭自承伊並沒有毒癮、只有當心情不好或朋友
    來訪時，才會臨時起意施用毒品等語屬實，故客觀上實難率
    爾推認其主觀上果係基於施用第一級毒品海洛因之單一行為
    決意而先後實行本案所載各次施用毒品之舉，從而本院乃認
    應就其前述3 次施用第一級毒品犯行予以分論併罰，方屬適
    法。爰審酌被告前因施用毒品案件，經施以觀察、勒戒及強
    制戒治後，竟再為本件施用毒品犯行，足見其惡習已深，且
    戒絕毒癮之意志不堅，未能體悟施用毒品對自己、家人造成
    之傷害及社會之負擔，自屬可議；惟念其於犯後態度良好，
    並能坦承犯行及施用毒品本質上係屬戕害自身健康之行為，
    尚未直接危害他人，反社會性程度應屬較低等一切情狀，分
    別量處如主文所示之刑，並定其應執行之刑，以資懲儆。此
    外，扣案如附表編號、所示第一級毒品海洛因2 包均係
    查獲之毒品，且該包裝袋與其內毒品業已無法析離，應將之
    同視為第一級毒品無訛，從而不問屬於犯人與否，應均依毒
    品危害防制條例第18條第1 項前段規定沒收銷燬之。
據上論斷，應依刑事訴訟法第273 條之1 第1 項、第299 條第1
項前段，毒品危害防制條例第10條第1 項、第18條第1 項前段，
刑法第11條、第51條第5 款，判決如主文。
中　　華　　民　　國　　96　　年　　 6　　月　　4 　　日
                  刑事第四庭  法  官 陳明呈
以上正本證明與原本無異。
如不服本判決，應於收受送達後10日內向本院提出上訴書狀。
中　　華　　民　　國　　96　　年　　6 　　月　　11　　日
 　　　　　　　　　　　       書記官 林明忠
附錄本判決論罪科刑之法條：
毒品危害防制條例第十條
施用第一級毒品者，處六月以上五年以下有期徒刑。
施用第二級毒品者，處三年以下有期徒刑。
附表：
┌──┬───────┬─────────┬──────────┬────────┐
│編號│偵查案號      │施用毒品時間、地點│為警查獲時間、地點  │扣案物品        │
├──┼───────┼─────────┼──────────┼────────┤
│    │96年度毒偵字第│96年2 月27日4 時25│96年2 月27日15時55分│無              │
│  │3682號        │分回溯24小時內某時│，在高雄市小港區飛機│                │
│    │              │許，在不詳地點    │路394巷口           │                │
├──┼───────┼─────────┼──────────┼────────┤
│    │              │96年3 月26日中午某│96年3 月27日15時15分│第一級毒品海洛因│
│    │96年度毒偵字第│時許，在其位於高雄│，在高雄市前鎮區鎮興│1 包（檢驗前淨重│
│  │3619號        │市○○區○○路394 │路、翠亨北路口      │0.118 公克、檢驗│
│    │              │巷12號住處內      │                    │後淨重0.091 公克│
│    │              │                  │                    │）              │
├──┼───────┼─────────┼──────────┼────────┤
│    │              │96年4 月4 日17時20│96年4 月4 日16時10分│第一級毒品海洛因│
│    │96年度毒偵字第│分回溯24小時內某時│，在高雄市小港區山明│1 包（檢驗前淨重│
│  │3568號        │許，在不詳地點    │路548 號前          │0.057 公克、檢驗│
│    │              │                  │                    │後淨重0.033 公克│
│    │              │                  │                    │）              │
└──┴───────┴─────────┴──────────┴────────┘
